臺灣彰化地方法院刑事判決　　　　　　　　　　　　　九十年度易字第一四三七號
　　公　訴　人　臺灣彰化地方法院檢察署檢察官
　　被　　　告　甲○○
右列被告因妨害自由等案件，經檢察官提起公訴（九十年度偵字第四三二四號），本
院判決如左：
    主  文
甲○○連續以脅迫使人行無義務之事，處有期徒刑肆月，如易科罰金，以佰元折算
壹日，緩刑貳年。
    事  實
一、甲○○與丙○○交往，為男女朋友關係，嗣於九十年一月間，因丙○○之父乙○○反對渠等交往，丙○○乃不再與甲○○交往、聯絡，甲○○為能繼續與丙○○
    交往、聯絡，竟基於概括之犯意，自同年二月間起，陸續在彰化縣社頭鄉○○村
    ○○路○段二八八巷五二號丙○○住處附近之電線桿上或員集路街上，張貼丙○○之身分證、衣衫不整之照片、丙○○全家之戶口名簿或全家人照片等物之影本
    ，復以點燃之沖天炮或以玻璃瓶內裝火藥、小石頭、鋼珠等物，朝乙○○之住處
    丟擲，以此脅迫之方法，使丙○○行無義務之事，續與之交往。九十年五月初，
    丙○○又不再與甲○○交往、聯絡，甲○○復庚續前述犯意，於同年五月十九日
    十六時許，駕駛ＱＢ—六九九二號自用小貨車，至乙○○之住處前，以倒車之方
    式，撞擊乙○○住處客廳前之玻璃門，致玻璃門破裂、毀損，欲藉此迫使丙○○
    行無義務之事，續與之交往。
二、案經乙○○訴由彰化縣警察局田中分局報請台灣彰化地方法院檢察署檢察官偵查
    起訴。
    理  由
一、被告固坦承有駕車撞毀乙○○住處客廳前之玻璃門之事實，然否認有脅迫使人行
    無義務之事，辯稱伊並未張貼丙○○之身分證、衣衫不整之照片、丙○○全家之
    戶口名簿或全家人照片等物之影本，亦未以點燃之沖天炮或以玻璃瓶內裝火藥、
    小石頭、鋼珠等物，朝乙○○之住處丟擲，且伊係倒車時不小心，才撞毀乙○○
    住處客廳前之玻璃門，並非故意為之云云。惟查右揭事實，業據告訴人乙○○指
    訴甚詳，並經證人丙○○、張美士結證屬實，復有沖天炮七支扣案及丙○○之身
    分證、衣衫不整之照片、丙○○全家之戶口名簿、全家人照片等物之影本、塑膠
    袋裝有火藥、小石頭、鋼珠等物之照片、玻璃門毀損之照片、自用小貨車之照片
    等在卷可稽。被告雖辯稱撞毀乙○○住處客廳前之玻璃門一事，係倒車時不小心
    所致云云。然依乙○○住處前尚留有騎樓，並非緊鄰道路、玻璃門毀損之程度非
    輕及此事係在丙○○拒與被告為交往、聯絡之後不久所發生等情觀之，應係故意
    毀損玻璃門無訛，而非不小心所致。是被告此部分所辯，尚難憑採。另被告其餘
    否認，亦屬卸責之詞，不足採信。證人丙○○嗣雖供稱伊與被告在外面住時，曾
    有東西不見，貼照片、戶口名簿的事情，可能是伊誤會被告等語，應屬事後原諒
    被告，所為迴護之詞，不足採信。罪證明確，被告犯行應堪認定。
二、核被告所為，係犯刑法第三百零四條第一項之強制罪及第三百零四條第二項、第
    一項之強制未遂罪。其自九十年二月間起，至丙○○再與其交往前陸續所為之脅
    迫行為，係為達成丙○○再與其交往之各個舉動，僅為一罪。又其於九十年五月
    十九日所為倒車撞毀玻璃門之脅迫行為，因丙○○並未因此再與其交往，故為未
    遂。其先後二次犯行，時間緊接，犯罪構成要件相同，顯係基於概括犯意為之，
    應依連續犯之規定，以第一次所為強制既遂之一罪論，並加重其刑。爰審酌被告
    之素行，及其犯罪之動機、目的、手段、所生之危害並犯罪後之態度等一切情狀
    ，量處如主文所示之刑，並諭知易科罰金折算之標準，以示懲儆。查被告前未受
    有期徒刑以上刑之宣告，有台灣彰化地方法院檢察署刑案資查註紀錄表足憑，因
    一時失慮，致罹刑章，且告訴人乙○○及證人丙○○均於審理中表示願予以原諒
    ，經此教訓，當知警惕，應無再犯之虞，本院認其刑之宣告以暫不執行為適當，
    爰併予宣告緩刑二年，以啟自新。
三、公訴意旨另認被告自八十九年一月間起，至九十年二月間之前，亦有張貼丙○○
    之身分證、衣衫不整之照片、丙○○全家之戶口名簿或全家人照片等物之影本，
    又有以點燃之沖天炮或以玻璃瓶內裝火藥、小石頭、鋼珠等物，朝乙○○之住處
    丟擲之犯行。然查告訴人乙○○於本院供稱被告上開犯行，係在九十年二月至五
    月間所為，證人丙○○亦證稱伊係在九十年四、五月分時，看到照片、身分證及
    戶口名簿等被貼在電線桿上，以前沒有看過等語。雖證人丙○○另證稱伊在八十
    九年一月分時，有看到伊較為清涼之照片被貼在伊住處之鐵門上，但該照片已為
    伊丟棄，未提供給檢察官等語。惟此既為被告所否認，又無證人丙○○所稱之較
    為清涼之照片足資佐證，自難以採認。是此部分公訴事實，即無證據予以證明，
    本應為無罪之諭知，然公訴人認與前揭論罪部分，有連續犯之裁判上一罪關係，
    因不另為無罪之諭知。又公訴意旨亦認被告倒車撞毀乙○○住處客廳前之玻璃門
    部分，另犯刑法第三百五十四條之毀損罪。然該法條之罪，依同法第三百五十七
    條規定，須告訴乃論，且告訴人乙○○業已撤回其毀損之告訴，依法本應另為不
    受理之諭知，但公訴人認此部分與前揭論罪部分，有牽連犯之裁判上一罪關係，
    爰亦不另為不受理之諭知。
據上論斷，應依刑事訴訟法第二百九十九條第一項前段，刑法第五十六條、第三百零
四條第一項、第四十一條第一項、第七十四條第一款，罰金罰鍰提高標準條第一條前
段、第二條前段，判決如主文。
中      華      民      國      九十一      年      八      月    六    日
                                臺灣彰化地方法院刑事第三庭
                                    法      官  廖  國  佑
右正本證明與原本無異。
如不服本判決，應於判決送達後十日內向本院提出上訴狀( 須附繕本 )。
告訴人或被害人對於判決如有不服具備理由請求檢察官上訴者，其上訴期間之計算係
以檢察官收受判決正本之日期為準。
        法院書記官  王  宣  雄
中      華      民      國      九十一      年      八      月    九    日
刑法第三百零四條
以強暴、脅迫使人行無義務之事或妨害人行使權利者，處三年以下有期徒刑、拘役或
三百元以下罰金。
前項之未遂犯罰之。
